Inventaris van het archief van het bestuur van het Bisdom Rotterdam, (1842) 1956-1970 (1995)
Nationaal Archief, Den Haag
- Stukken betreffende bijzondere onderwerpen, II.
  - TAAKUITOEFENING, C.
    - Godsdienstige en pastorale zorg, 1.
      - Eredienst, 1.4
        - Sacramenten, 1.4.1
          - Ziekenzalving
            - Stukken betreffende een nieuwe ritus voor de verzorging van de zieken 'De cura infirmorum', 1960-1962, 1964; 842; 1 omslag
          - Huwelijk
            - Ritus bij het sluiten van het huwelijk, 1957. Met bijlagen, 1956-1957, 1964, 843; 1 omslag
            - Rapporten betreffende causae matrimoniales in het bisdom, 1957-1964; 844; 1 omslag
            - Ritus bij het sluiten van een gemengd huwelijk. Met bijlagen, 1958-1959; 845; 1 omslag
            - Stukken betreffende het onderzoek van de Katholieke Aktie i.o.v. het Nederlands Episcopaat naar de situatie in "Huwelijk en Gezin", 1958-1963; 846; 1 pak
            - Rapporten van de St. Adelbertvereniging betreffende huwelijksmoraal en huwelijksbeleving. Met bijlagen., 1961, 1965; 847; 1 omslag
            - Stukken betreffende het concept "Zielzorgerlijke richtlijnen ter benadering van de huidige huwelijksproblematiek" van bisschop Jansen,., 1962; 848; 1 omslag
            - Stukken betreffende een bisschoppelijke publicatie over de huwelijksproblematiek, 1963., 849; 1 omslag
            - Stukken betreffende de bespreking door de bisschoppen van het concept voor een Motu Proprio betreffende gemengde huwelijken, 1965; 850; 1 omslag
            - Rapport van de gezamelijke pastoraal oecumenische centra in het bisdom over het gemengde huwelijk. Met bijlage., 851; 1 omslag
        - Kerkelijke uitvaart, 1.4.2
          - Stukken betreffende de uitvaart- en begrafenisritus, 1956-1957, 1960-1962; 852; 1 omslag
        - Gewijde plaatsen en heilige tijden, 1.4.3
          - Gewijde plaatsen
            - Lijst van geconsacreerde kerken, kapellen en altaren over de jaren 1956-1969., 853; 1 omslag
            - Stukken betreffende de oprichting en inzegening van kapellen, 1957-1963, 1965; 854; 1 omslag
            - Stukken betreffende de Bisschoppelijke Brielse Commissie, [1881], 1956-1970; 855; 1 omslag
            - Feest- en boetedagen
              - Stukken betreffende het Kalendarium van het bisdom, 1956-1962, 1965; 856; 1 omslag
              - Beschikkingen betreffende het houden van een vervroegde Paaswake. Met bijlagen., 1957-1959, 1963-1966; 857; 1 omslag
              - Stukken betreffende de viering van het St. Laurentiusfeest, 1956-1957, 1959; 858; 1 omslag
              - Beschikkingen betreffende het houden van godsdienstplechtigheden met niet-katholieken. Met bijlagen., 1959-1963; 859; 1 omslag
              - Stukken betreffende de herdenking van het derde eeuwfeest van St. Vincentius, 1960; 860; 1 omslag
              - Stukken betreffende dispensaties in vasten en onthouding, 1956-1965; 861; 1 omslag
        - Devoties, 1.4.4
          - Stukken betreffende de verering van St. Liduina in Schiedam, 1959; 862; 1 omslag
          - Akte van authenticiteit van een relikwie van het Allerheiligst Kruis, 1956; 863; 1 stuk
          - Stukken betreffende processen tot zaligverklaring van Titus Brandsma en Alfons Ariëns, 1956-1959, 1961-1962, 1966; 864; 1 omslag
          - Beschikkingen houdende het verlof om een kruisweg op te richten. Met bijlagen., 1957-1963; 865; 1 omslag
          - Brief van de bisschop van Roermond betreffende Mariaverschijningen in Rotterdam. Met bijlagen., 1958; 866; 1 omslag
    - Maatschappelijke zorg, 2.
      - Nota van J.J. Loeff over de verhouding van de kerk tot het maatschappelijk leven, 1962; 867; 1 stuk
      - Stukken betreffende het Katholiek Maatschappelijk Beraad, 1962-1963, 1966; 868; 1 omslag
      - Caritas en liefdadigheid, 2.1
        - Bisschoppelijke beschikkingen betreffende de oprichting van parochiale armbesturen c.q parochiële charitasinstellingen in parochies van het bisdom. Met bijlagen., 1946, 1958, 1960-1963, 1965-1968; 869; 1 omslag
        - Stukken betreffende de reorganisatie van het Katholiek Armbestuur te Dordrecht en het Stedelijk Armbestuur te Schiedam, 1958-1961; 870; 1 omslag
        - Stukken betreffende de herziening van het reglement van de parochiale armbesturen,., 1961-1962, 1964; 871; 1 omslag
      - Maatschappelijk werk en welzijnszorg, 2.2
        - Stukken betreffende de kwestie of sociaal charitatieve centra vallen onder de Wet op de Stichtingen., 1960; 872; 1 omslag
        - Bisschoppelijke beschikking betreffende de goedkeuring van nieuwe concept-statuten voor sociale charitatieve centra. Met bijlagen., 1960; 873; 1 omslag
        - Verslag van een bespreking inzake interkerkelijke samenwerking in de maatschappelijke dienstverlening, 1969>1969; 874; 1 stuk
      - Maatschappelijke zorg naar doelgroep, 2.3
        - Jeugd- en jongeren werk, 2.3.1
          - Stukken betreffende de Diocesane Commissie voor Buurthuiswerk en Dorps- en Wijkcentra, 1956, 1959, 1965; 875; 1 omslag
          - Stukken betreffende het hoofdaalmoezenierschap bij de kampen en internaten voor sociale jeugdzorg, 1956-1957, 1968; 876; 1 omslag
          - Rapport van districtsaalmoezenier A. Duijvestein betreffende het katholiek jeugdwerk in het district Rotterdam, 1956; 877; 1 stuk
          - Stukken betreffende het diocesane jeugdwerk, 1956-1958, 1960-1962, 1968., 878; 1 omslag
          - Stukken betreffende het afwijzend standpunt van de Nederlandse bisschoppen ten aanzien van het Kolpingwerk in Nederland, 1956-1957, 1961-1962; 879; 1 omslag
          - Stukken betreffende de Katholieke Arbeiders Jeugdbeweging in het bisdom, 1956,1959-1960, 1962-1964; 880; 1 omslag
          - Stukken betreffende de Nederlandse Katholieke Arbeiders Jeugdbeweging, 1956-1957, 1959, 1962-1965; 881; 1 omslag
          - Rapport betreffende bestaande verenigingsgebouwen en jeugdhuizen in de bisdommen Haarlem en Rotterdam, 1957; 882; 1 stuk
          - Correspondentie met rector A.N. Duynisveld betreffende de geestelijke zorg voor jongens van het Algemeen Diets Jeugdverbond. Met bijlagen., 1957; 883; 1 omslag
          - Rapport door H. Vulsma, diocesaan jeugdaalmoezenier, betreffende de vorming van katholieke jeugdleiding in Zuid-Holland. Met bijlagen., 1961; 884; 1 omslag
          - Verslag van het gesprek van de diocesane aalmoezenier van jeugdwerk en sport met de bisschop., 1961; 885; 1 stuk
          - Stukken betreffende het katholieke speeltuinwerk in het bisdom., 1959-1961; 886; 1 omslag
        - Gehandicaptenzorg, 2.3.2
          - Verslag van de bijeenkomst van geestelijk adviseurs van de katholieke oudervereniging "Voor het Zorgenkind". Met bijlagen., 1964; 887; 1 omslag
        - Noodhulp, 2.3.3
          - Stukken betreffende hulpverlening Hongaarse vluchtelingen, 1956-1957, 1960-1967; 888; 1 omslag
          - Stukken betreffende hulpverlening bij binnenlandse noodtoestanden, 1956, 1960; 889; 1 omslag
          - Circulaires van de bisschop aan de dekens van het bisdom betreffende de actie "Kolen en dekenslag 1963", 890; 1 omslag
    - Onderwijs, 3.
      - Jaarverslagen van de aalmoezeniers voor onderwijsgevenden over de periode., 1968-1976; 891; 1 omslag
      - Rapport bisschoppelijk gedelegeerden voor het katholiek onderwijs, 1967-1969, (1970); 892; 1 stuk
      - Godsdienstonderwijs, 3.1
        - Stukken betreffende het godsdienstonderwijs op u.l.o.-scholen in het bisdom Rotterdam, 1959-1960; 893; 1 omslag
        - Stukken betreffende een katechetische cursus voor onderwijskrachten in het bisdom Rotterdam, 1959-1964; 894; 1 omslag
        - Stukken betreffende het rapport voor de Congregatie van het Concilie over het catechismus-onderricht in de periode 1954-1958 in de Nederlandse bisdommen, 1959-1961; 895; 1 omslag
        - Stukken betreffende richtlijnen ten aanzien van het godsdienstonderricht op katholieke scholen in het bisdom Rotterdam, 1960-1961, 1964; 896; 1 omslag
        - Stukken betreffende de deelname van bisdompriesters aan een katechetische kadercursus door het HKI te Nijmegen, 1965., 897; 1 omslag
        - Priester, katecheet en moderator op de lagere school: Proeve van een taakomschrijving. Brochure betreffende de taak van de priester-moderator op de lagere school. Met bijlage., 1966; 898; 1 omslag
        - Rapport van de Commissie Opleiding Leken-godsdienstleraren betreffende de eisen van bekwaamheid en bevoegdheid tot het geven van godsdienstonderwijs op katholieke scholen door leken. Met bijlagen. 1 omslag, 1966; 899
        - Verslag van een onderzoek door de bisschoppelijke inspectie in het bisdom Rotterdam naar de katechetische situatie op de scholen voor het gewoon lager onderwijs in het bisdom. Met bijlage., 1967; 900; 1 omslag
        - Brochure inzake organisatie, regelingen en situatie van de katechese bij het katholiek onderwijs in het bisdom Rotterdam, [1969]; 901; 1 katern
      - Kleuter- en basisonderwijs, 3.2
        - Jaarverslagen van de bisschoppelijke inspectie voor het lager onderwijs en kleuteronderwijs in het bisdom Rotterdam over de periode 1955-1967. Met bijlagen., 902; 1 omslag
        - Stukken betreffende het advies van de bisschoppelijke onderwijsinspectie over de nieuwe modelstatuten en huishoudelijk reglement voor katholieke onderwijsstichtingen, alsmede de taakomschrijving van de bisschoppelijke commissaris, 1964-1965; 903; 1 omslag
        - Stukken betreffende het onderwijsproject "Plan Westland" van de bisschoppelijke inspectie voor lager onderwijs, 1961; 904; 1 omslag
      - Beroepsonderwijs, 3.3
        - Jaarverslagen van de diocesaan inspecteur betreffende het r.-k. nijverheidsonderwijs. Met bijlagen., 1956-1963; 905; 1 omslag
      - Wetenschappelijk onderwijs, 3.4
        - Stukken betreffende het Diocesaan Comité R.K. Universiteit, afdeling Zuid-Holland, 1957-1969; 906; 1 omslag
        - Stukken betreffende de plannen voor een katholieke theologische faculteit te Rotterdam, 1957-1961., 907; 1 omslag
    - Sociaal-economische zorg, 4.
      - Stukken betreffende de Diocesane Raad van Overleg van katholieke sociale organisaties in de Bisdommen Haarlem en Rotterdam, 1958, 1959, 1961; 908; 1 omslag
      - Nota met toelichting inzake de structuurproblemen van de Nederlandse Katholieke Arbeidersbeweging., 1961; 909; 1 stuk
      - Toespraak van de bondsadviseur, rector A.W.H. van den Heuvel, b.g.v. de liquidatievergadering van de interdiocesane bond van het KAB in de bisdommen Haarlem en Rotterdam in het Kurhaus te Scheveningen, 1964. 1 stuk, 910
      - Rapporten van A. van den Heuvel betreffende het diocesaan adviseurschap bij de katholieke arbeidersbeweging in nieuwe vorm en bij andere katholieke sociale organisaties in het bisdom Rotterdam. Met bijlage., 1965; 911; 1 omslag
- Gedeponeerde stukken uit het archief van het bisdom Haarlem, III.
  - Bezittingen, 1.
    - Stukken betreffende de bezittingen te Melissant, 1901, 1949-1950; 912; 1 omslag
    - Brieven van J.A. van Sonsbeek aan de secretaris van de bisschop van Haarlem betreffende de afwikkeling van het testament van jonkheer Diert van Melissant, 1928-1929; 913; 1 omslag
    - Stukken betreffende de aankoop en het verhuur door het bisdom van het perceel Lange Beestenmarkt 14 in Den Haag, 1942-1943; 914; 1 omslag
  - Religieuze instituten, 2.
    - Priesterreligieuzen, 2.1
      - Brieven ingekomen van de provinciaal der Dominicanen, 1898, 1909; 915; 1 omslag
      - Briefwisseling met de provinciaal der Franciscanen betreffende de bediening bij de zusters van Rozendaal te Rotterdam en de oprichting van een klooster te Woerden, 1896; 916; 1 omslag
      - Stukken betreffende moeilijkheden over de oprichting van een Franciscaner klooster bij een nieuw op te richten parochie in Den Haag, 1895-1896; 917; 1 omslag
      - Stukken betreffende de oprichting van een Franciscaner klooster te Delft, 1914, 1916; 918; 1 omslag
      - Stukken betreffende de stichting van een Franciscaner klooster en kerk toegewijd aan de H.Leonardus a Portu Mauritio te Leiden, 1918, 1919, 1923-1925; 919; 1 omslag
      - Verzoekschrift van de provinciaal der Franciscanen om onder Rijswijk een Missiecollege te mogen vestigen. Met bijlagen., 1927; 920; 1 omslag
      - Bisschoppelijke beschikking houdende toestemming aan de Kapucijnen om in De Lier een klooster te vestigen. Met bijlagen., 1919; 921; 1 omslag
      - Stukken betreffende het verbod aan een pater Kapucijn om tijdens een afdelingsvergadering van de Katholiek-Democratische Partij in Den Haag te spreken naar aanleiding van het Italiaans-Abessijns conflict, 1935; 922; 1 omslag
      - Stukken betreffende de tijdelijke vestiging van het klein-seminarie van de Kapucijnen in Voorschoten, 1945, 1948; 923; 1 omslag
      - Verzoekschrift van pater Cyrillus, overste van het Oosters werk van de Kapucijnen, om het H. Sacrament te mogen bewaren in de Byzantijnse kapel van het klooster aan de Dorpsweg te Rotterdam. Met bijlage., 1951; 924; 1 omslag
      - Stukken betreffende de oprichting van een Byzantijns klooster van de paters Kapucijnen te Voorburg, 1952; 925; 1 omslag
      - Bisschoppelijke beschikking houdende een afwijzing van het verzoek van de Passionisten om in De Lier een klooster te mogen vestigen. Met bijlagen, 1918., 1918-1919; 926; 1 omslag
    - Vrouwelijke religieuzen, 2.2
      - Stukken betreffende de opzegging door het Kolpinghuis in Den Haag van een contract met de zusters Augustinessen van de Kupfergasse te Keulen, 1939, 1940, 1942; 927; 1 omslag
      - Stukken betreffende een vestiging van de Dochters van Liefde van de H. Vincentius in Den Haag, 1953; 928; 1 omslag
      - Stukken betreffende de opheffing van de vestiging van de Dochters van Maria en Jozef in de parochie van de H.H. Engelbewaarders in Den Haag, 929; 1 omslag
      - Stukken betreffende jaarrekeningen, beleggingen, contracten en vermogensrechtelijke bepalingen inzake de Dominicanessen van de H. Catharina van Siëna te Voorschoten, 1939-1953; 930; 1 omslag
      - Stukken betreffende de vestiging van Dominicanessen te Schiedam, 1846, 1862-1863,1866, 1872, 1881,1888; 931; 1 omslag
      - Stukken betreffende de vestiging van Karmelitessen te Schiedam, 1919-1921; 932; 1 omslag
      - Brief van de deken van Den Haag betreffende de stichting van een Karmelitessenklooster in Den Haag, 1949; 933; 1 stuk
      - Stukken betreffende een overeenkomst tussen de congregatie van Jezus, Maria en Jozef te 's-Hertogenbosch en de vereniging van katholiek onderwijs te Rotterdam betreffende het lager onderwijs op katholieke bewaarscholen, 1885; 934; 1 omslag
      - Stukken betreffende de vestigingen van de Congregatie van Jezus, Maria en Jozef te Rotterdam, Nieuwkoop en Assendelft, 1954; 935; 1 omslag
      - Stukken betreffende "Winterhulpkwestie" van zr. Maria Aloysine, overste van het kindertehuis St.Theresia in Den Haag (Zusters van Onze Lieve Vrouw), 1942; 936; 1 omslag
    - Broeders, 2.3
      - Bisschoppelijke beschikking tot bouw en stichting van een klooster van de broeders van Maastricht in het zuidelijk stadsdeel van Den Haag. Met bijlage., 1954; 937; 1 omslag
      - Stukken betreffende de vestiging van broeders van St. Joannes de Deo in Den Haag, 1899, 1923, 1935, 1946; 938; 1omslag
      - Stukken betreffende de opheffing van het pension en de communiteit van de broeders van Barmhartigheid van St. Joannes de Deo aan de Paleisstraat in Den Haag, 1953, 1954; 939; 1 omslag
  - Kerkelijke en katholieke instellingen, 3.
    - Stukken betreffende verenigingen waaraan geen kerkelijke goedkeuring werd verleend, 1904, 1913-1926, 1929; 940; 1 omslag
    - Godsdienstige en pastorale zorg, 3.1
      - Stukken betreffende de r.k. vereniging "Katholiek Leven", 1914; 941; 1 omslag
      - Stukken betreffende de St. Elizabethstichting te 's-Gravenhage,., 1923-1951; 942; 1 omslag
      - Stukken betreffende de statuten van de vereniging R.K. Bevolkingsregister te Rotterdam, 1928-1929; 943; 2 stukken
      - Stukken betreffende de statuten van de R.K. Begrafenisvereniging "Sint Barbara" te Voorhout, 1939; 944; 1 omslag
      - Bisschoppelijke verklaring dat de Stichting De Koloniale Missie-Week te 's-Gravenhage een kerkelijke instelling is, 1942; 945; 2 stukken
      - Diocesaan reglement van het Genootschap der H. Kindsheid in het bisdom Haarlem, 1949; 946; 1 stuk
    - Maatschappelijke zorg, 3.2
      - Caritas en liefdadigheid, 3.2.1
        - Stukken betreffende het Centraal Bestuur der R.K. Parochiale Armbesturen in Den Haag, 1909-1943; 947; 1 omslag
        - Stukken betreffende de St. Elisabethverenigingen, 1917-1956; 948; 1 omslag
          a. Achthuizen, 1922.
          b. Berkel, 1921-1955.
          c. Dordrecht, 1918-1955.
          d. Leiden, 1921-1956.
          e. Lisse, 1932.
          f. Rotterdam, 1922, 1924.
          g. Noordwijk, 1923-1937.
          h. Voorburg, 1917-1919.
          i. Wassenaar, 1930.
          j. Wateringen, 1919.
        - Verzoekschrift van de geestelijk adviseur van de St. Liduinavereniging te Leiden om voor de presidente, J. Bik, een pro ecclesia aan te vragen en de vereniging bisschoppelijke goedkeuring te verlenen; met gunstige beschikking., 1921; 949; 1 stuk
        - Akte van oprichting van de stichting Stille Armen te Rotterdam, 1928. Met bijlage., 950; 1omslag
        - Stukken betreffende de St. Liduinavereniging der St. Josephparochie te Hillegom, 1932-1942; 951; 1 omslag
      - Maatschappelijk werk, sociale jeugdzorg, 3.2.2
        - Stukken betreffende de St. Maria Stichting te 's-Gravenhage, 1894, 1901, 1937; 952; 1 omslag
        - Stukken betreffende de statuten van de Vereniging Rooms Katholiek Volkstehuis (opgericht onder de naam Volksvriend) te Rotterdam, 1916; 953; 1 omslag
        - Stukken betreffende de instellingen St. Franciscus Liefdewerk en St. Francisca Romana Liefdewerk, 1919-1956., 954; 1 omslag
          a. S.F.L., Den Haag, 1920-1921, 1925, 1927, 1929, 1933, 1940.
          b. S.F.R., Den Haag, 1919, 1922-1923, 1934, 1936.
          c. S.F.L., Leiden, 1920-1926, 1928, 1932-1935, 1942, 1953.
          d. S.F.L. en S.F.R., Dordrecht, 1947, 1950, 1956.
          e. S.F.L. en S.F.R., Delft, 1947, 1950, 1956.
        - Reglement van het Liefdewerk St. Jozef-Jeugdwerk in Den Haag, 1938; 955; 1 stuk
        - Stukken betreffende de Stichting "Fidelitas" te Rotterdam, 1939; 956; 1 omslag
        - Stukken betreffende de Stichting R.K. Jeugdhuis St. Ignatiuskerk Rotterdam te Rotterdam, 1940-1950; 957; 1 omslag
        - Statuten betreffende de Stichting R.K. Parochiebureau St. Agnes te 's-Gravenhage, 1946; 958; 1 stuk
        - Stukken betreffende de Stichting R.K. Parochiebureau Heilige Familie te 's-Gravenhage, 1946-1948; 959; 1 omslag
        - Stukken betreffende de statuten van de Stichting tot Oprichting en Instandhouding van R.K. Buurthuizen in het dekenaat Den Haag, 1946; 960; 1 omslag
        - Stukken betreffende de Christ Child Society in Den Haag, 1947-1953; 961; 1 omslag
        - Stukken betreffende de Stichting voor Katholieke Sociale Jeugdzorg, te Leiden,., 1947-1955; 962; 1 omslag
        - Stukken betreffende de statuten van de Stichting Maatschappelijk Werk op Katholieke Grondslag in de Gemeente Rijswijk Zuid-Holland te Rijswijk, 1949-1950; 963; 1 omslag
      - Zorg voor minderjarigen en ongehuwde moeders, 3.2.3
        - Stukken betreffende het R.K. Weeshuis te Schiedam, 1853-1858, 1860, 1862-1863, 1892-1893; 964; 1 omslag
        - Brief over de regenten van het R.K. Weeshuis te Leiden, 1871; 965; 1 stuk
        - Stukken betreffende een klacht over drie broeders van het Jongensweeshuis te Delft, 1898; 966; 2 stukken
        - Stukken betreffende de St. Annastichting in Den Haag, 1906-1907; 967; 1 omslag
        - Stukken betreffende de Centrale Vereniging voor Kinderbescherming in het Aartsbisdom Utrecht en in het Bisdom Haarlem te 's-Gravenhage, 1907-1913; 968; 1 omslag
        - Stukken betreffende de statuten van de Stichting tot Voorziening in R.K. Gezinsvoogdijen en Patronage te 's-Gravenhage, 1940; 969; 1 omslag
        - Bisschoppelijke verklaring dat de Stichting van de H. Theresia van het Kindje Jezus te 's-Gravenhage een kerkelijke rechtspersoon is, 1942; 970; 2 stukken
        - Stukken betreffende de statuten van het St. Josephs Weeshuis te Gouda, z.j., 1944, 971; 1 omslag
        - Stukken betreffende de statuten van de R.K. Vereniging voor Kinderbescherming te Alphen a/d Rijn, 1948; 972; 1 omslag
        - Stukken betreffende de statuten van de Vereniging voor Katholieke Gezinsvoogdij en Patronage te Alphen a/d Rijn, 1951; 973; 1 omslag
        - Stukken betreffende de statuten van de Vereniging voor Katholieke Gezinsvoogdij en Patronage te Leiden, 1951; 974; 1 omslag
        - Stukken betreffende de statuten van de Vereniging voor Katholieke Gezinsvoogdij en Patronage voor Delft e.o., te Delft, 1953; 975; 1 omslag
        - Stukken betreffende de statuten van de Katholieke Vereniging voor Gezinsvoogdij en Patronage te Dordrecht, 1954; 976; 1 omslag
      - Bejaardenzorg, 3.2.4
        - Brief aan de deken van Delft betreffende het statuut van het St. Annagesticht te Delft, 1855; 977; 1 stuk
        - Stukken betreffende de statuten van de Katholieke Stichting Bejaardenzorg te 's-Gravenhage, 1953-1954; 978; 1 omslag
        - Stukken betreffende de Stichting Bejaardenzorg Hillegersberg te Rotterdam, 979; 1 omslag
      - Zorg voor gehandicapten, 3.2.5
        - Stukken betreffende het gesticht/internaat "Voorzienigheid" te Leiden., 1859-1932; 980; 1 omslag
        - Stukken betreffende de statuten van de R.K. Doofstommenvereniging "St. Franciscus van Sales" te Rotterdam, 1925, 1928, 1952; 981; 1 omslag
        - Stukken betreffende de R.K. Vereniging voor Slechthorenden J.B.M. Vianney te 's-Gravenhage, 1926-1931; 982; 1 omslag
        - Stukken betreffende Huize Angela in Den Haag, 1930-1937; 983; 1 omslag
        - Stukken betreffende de R.K. Blindenzorg Zuid-Holland in Den Haag, 1936-1937; 984; 1 omslag
        - Stukken betreffende de statuten van de R.K. Bond van Lichamelijk Gebrekkigen "Sint Liduina" te Rotterdam, 1946; 985; 1 omslag
        - Stukken betreffende de Van Woudestichting te Delft, 1952-1953, 1955; 986; 1 omslag
        - Stukken betreffende de Prof. Dr. Titus Brandsma Stichting, R.K. Nazorg voor Buitengewoon Lager Onderwijs te Delft e.o., 1955; 987; 1 omslag
    - Gezondheidszorg, 3.3
      - Stukken betreffende de statuten van de St. Joseph Stichting te Voorburg, 1923-1924; 988; 1 omslag
      - Stukken betreffende de statuten van de R.K. Vereniging "De St. Elisabethspenning" te Leiden, 1932; 989; 1 omslag
      - Stukken betreffende de Vereniging Rooms Katholieke Wijkverpleging "St. Raphael" te Den Haag, 1938, 1946-1947; 990; 1 omslag
      - Stukken betreffende de statuten van r.k. verenigingen van Het Wit-Gele Kruis, 1941-1955; 991; 1 omslag
        a. Alblasserdam en Papendrecht, 1954.
        b. Alphen aan de Rijn, 1941.
        c. Bergschenhoek en Bleiswijk, 1952.
        d. De Zilk, 1951.
        e. Dordrecht, 1954.
        f. Leimuiden, 1954.
        g. Oegstgeest, 1947.
        h. Rotterdam, 1955.
        i. Stompwijk, 1953.
        j. Ter Aar, 1955.
        k. Voorhout, 1942-1953.
        l. Zwijndrecht, 1954.
      - Stukken betreffende de statuten van de Stichting St. Willibald te [Den Haag], 1949; 992; 1 omslag
      - Stukken betreffende de statuten van de Stichting St. Jacob (Jacobstichting) te Oudewater, 1954-1955; 993; 1 omslag
    - Onderwijs, educatie en cultuur, 3.4
      - Voortgezetonderwijs, 3.4.1
        - Stukken betreffende het R.K. gymnasium te Katwijk a/d Rijn, 1874, 1879, 1894, 1900; 994; 1 omslag
        - Stukken betreffende het R.K. Meisjeslyceum in Den Haag, 1914-1915, 1917-1918, 1931, 1937; 995; 1 omslag
        - Stukken betreffende de Vereniging tot stichting en instandhouding van R.K. Hogere Burgerscholen, Gymnasia en Lycea te Rotterdam, 1917-1926; 996; 1 omslag